【裁判字號】    90,交易,159
【裁判日期】    900625
【裁判案由】    過失傷害
【裁判全文】
臺灣臺南地方法院刑事判決                          九十年度交易字第一五九號
    公  訴  人  臺灣台南地方法院檢察署檢察官
    被      告  甲○○○ TA.
右列被告甲○○○ TAINEHMAIN因過失傷害案件，經檢察官提起公訴（九十年度偵字第三
二二九號），本院判決如左：
    主  文
ＡＬＢＡ  ＴＡＩＮＥＨＭＡＩＮ因過失傷害人，處有期徒刑肆月，如易科罰金，以
參佰元折算壹日
。
    事  實
一、ＡＬＢＡ  ＴＡＩＮＥＨＭＡＩＮ於民國九十年一月十三日中午十二時四十五分
    許，駕駛車牌號碼Ｃ六─四一七０號自用小客車，沿台南縣永康市○○○路由西
    往東方向行駛，途經該路二四一號前欲右轉至路旁空地交岔口時，應注意車前狀
    況及兩車併行之間隔，並隨時採取必要之安全措施，且依當時情形，又無不能注
    意之情事，竟疏於注意右方車輛動態，貿然右轉，因而車身右側擦撞同向行駛於
    慢車道由乙○○所騎之車號ＮＬＩ─九六０號重型機車，致機車倒地，使何某受
    有右橈骨骨折及左膝挫傷等傷害。
二、案經乙○○訴由台南縣警察局永康分局報請臺灣臺南地方法院檢察署檢察官偵查
    起訴。
    理  由
一、訊據被告甲○○○  TAINEHMAIN雖矢口否認有何過失，辯稱當時有打方向登及注意後
    方來車，是對方車速太快才會發生車禍云云，惟查；被告甲○○○  TAINEHMAIN於警
    訊時對於右開時、地駕車肇事致告訴人乙○○受傷之事實直承不諱，核與告訴人
    乙○○指訴情節相符，並有道路交通事故調查報告表及車輛毀損照片四幀及診斷
    證明書乙紙附卷可稽。按汽車行駛時，駕駛人應注意車前狀況及兩車併行之間隔
    ，並隨時採取必要之安全措施，又行經交岔路口時又轉映讓右側慢車道直行之各
    型車輛先行。道路交通安全規則第九十四第三項、第一０二條第一項第二款分別
    定有明文。被告駕車自應注意上述道路交通安全規定，且依當時路狀，又無不能
    注意之情形，竟疏不注意車輛動態貿然右轉，以致肇事，致人受傷，被告應有過
    失。又本件肇事原因經送台灣省台南區車輛行車事故鑑定委員會鑑定結果，亦同
    此認定，有該委員會90. 5.25南鑑字第九００一三九號函及鑑定意見書函附卷可
    參。且被告上開過失與告訴人之受傷間，具有相當因果關係，被告罪證明確，犯
    行堪予認定。
二、核被告甲○○○  TAINEHMAIN因過失致告訴人受有傷害（見卷附奇美醫學中心診斷書
    ），所為係犯刑法第二百八十四條第一項前段之過失傷害罪。爰審酌被告過失之
    程度、犯罪所生之危害及犯罪後毫無悔意之態度等一切情狀，處如主文所示之刑
    ，併諭知易科罰金之折算標準，以資懲儆。
據上論斷，應依刑事訴訟法第二百九十九條第一項前段、刑法第二百八十四條第一項
前段、第四十一條第一項前段、罰金罰鍰提高標準條例第一條前段、第二條判決如主
文。
本案經檢察官陳俊秀到庭執行職務。
中    華    民    國      九十      年      六      月      二十五      日
                              臺灣臺南地方法院交通法庭
                                      法  官  何  清  池
右正本證明與原本無異。
如不服本判決，應於判決送達後十日內向本院提出上訴狀( 應附繕本 )。
                                      書記官  林  木  村
中    華    民    國      九十      年      六      月      二十六      日
附錄本案論罪科刑法條全文：
刑法第二百八十四條第一項：
因過失傷害人者，處六月以下有期徒刑、拘役或五百元以下罰金，致重傷者，處一年
以下有期徒刑、拘役或五百元以下罰金。


司法院資訊處製作；財團法人民間司法改革基金會備份。
